臺灣桃園地方法院小額民事判決　　　 110年度桃小字第1478號
原　　　告　張秦　
被　　　告　游水生
上列被告因過失傷害案件（109 年度桃交簡字第3611號），經原
告提起刑事附帶民事訴訟請求損害賠償，經本院刑事庭移送前來
（109 年度桃交簡附民字第413 號），本院於民國110 年11月4
日言詞辯論終結，判決如下：
    主    文
被告應給付原告新臺幣捌仟肆佰玖拾元，及自民國一一０年一月
十一日起至清償日止，按週年利率百分之五計算之利息。
原告其餘之訴駁回。
本判決第一項得假執行。
    事實及理由
壹、程序部分：
    被告經合法通知，未於最後言詞辯論期日到場，核無民事訴
    訟法第386 條各款所列情形，爰依同法第436 條之23準用第
    433 條之3 規定，依職權由一造辯論而為判決。
貳、實體部分：
一、原告主張：被告於民國108 年12月24日下午5 時57分許，駕
    駛車牌號碼0000-00 號自用小客車（下稱肇事車輛），行經
    桃園市蘆竹區大竹路與愛國一路交岔路口欲左轉時，未注意
    車前狀況及未暫停讓行人先行通過而貿然左轉，適有原告沿
    愛國一路之行人穿越道步行，被告閃避不及而與原告發生碰
    撞，致原告受有未明示側性足部開放性傷口等傷害（下稱系
    爭傷害），被告嗣經本院以109 年度桃交簡字第3611號刑事
    簡易判決論處過失傷害罪刑。原告因系爭傷害支出醫療費用
    新臺幣（下同）2,626 元、交通費2,400 元、薪資損失1 萬
    元，又因系爭傷害致精神上痛苦，被告應賠償精神撫金2 萬
    元，爰依侵權行為規定，提起本件訴訟等語，並聲明：被告
    應給付原告3 萬5,026 元，及自刑事附帶民事訴訟起訴狀（
    下稱起訴狀）送達翌日起至清償日止，按週年利率5 ％計算
    之利息。
二、被告未於言詞辯論期日到場，亦未提出書狀為任何聲明或陳
    述。
三、本院之判斷：
  ㈠按因故意或過失，不法侵害他人之權利者，負損害賠償責任
    。汽車、機車或其他非依軌道行駛之動力車輛，在使用中加
    損害於他人者，駕駛人應賠償因此所生之損害，民法第184
    條第1 項前段、第191 條之2 前段分別定有明文。經查，原
    告主張被告於上開時地，駕駛肇事車輛未注意車前狀況及未
    暫停讓行人先行通過而貿然左轉，不慎碰撞前方行人即原告
    ，致原告受有系爭傷害，被告嗣經上開刑事簡易判決論處過
    失傷害罪刑之事實，被告已於相當時期受合法通知，猶於言
    詞辯論期日不到場，亦未提出準備書狀予以爭執，依民事訴
    訟法第436 條之23準用第436 條第2 項適用第280 條第3 項
    準用第1 項規定，應認被告就原告主張之事實視同自認，並
    經本院依職權調閱上開刑事案件卷宗，依卷內事證認定被告
    有上開過失，堪認原告之主張為真實。從而，被告駕駛行為
    確有過失，就本件事故應負全部過失責任，且其過失行為與
    原告系爭傷害具有相當因果關係，應負侵權行為損害賠償之
    責。
  ㈡原告請求項目：
  ⒈醫療費用：
    原告主張因系爭傷害而支出醫療費用1,590 元部分，業經原
    告當庭提出之衛生福利部桃園醫院醫院、骨科診所醫療費用
    收據，經本院當庭核對無誤，有本院言詞辯論筆錄附卷可參
    （見桃小卷第26頁），堪信為系爭傷害之必要醫療費用。至
    於原告主張因系爭傷害支出青草膏800 元及藥膏236 元之費
    用部分，雖提出免用統一發票收據為證（見桃小卷第26頁）
    ，然未提出醫師指示使用之相關證明，自難認為系爭傷害之
    必要醫療費用。從而，原告請求被告給付醫療費用於1,590
    元範圍內，為有理由，逾此部分之請求，則無理由。
  ⒉不能工作損失：
    經查，原告主張因系爭傷害不能工作60多日，每日工資1,20
    0 元，共損失薪資1 萬元等情，惟原告32年5 月生，有戶籍
    資料可參（見偵卷第25頁），於本件事故發生時即108 年12
    月24日為76歲，已逾勞動基準法65歲強制退休年齡，原告復
    未提出其於本件事故發生前從事工作領有薪資之證據，自難
    認原告因系爭傷害受有不能工作之損害，原告請求不能工作
    損害1 萬元自屬無據。
  ⒊交通費用：
    經查，原告主張其因系爭傷害支出就醫交通費1,900 元部分
    ，業經原告當庭提出計程車費收據，經本院核對無誤，有本
    院言詞辯論筆錄附卷可參（見桃小卷第26頁），堪信為真實
    。至於原告另主張自行開車就醫支出油錢500 元部分，未提
    出相關單據證明，自難認有此部分支出。是原告請求被告賠
    償交通費用於1,900 元範圍內為有理由，逾此部分之請求，
    則無理由。
  ⒋精神慰撫金：
    按不法侵害他人之身體、健康、名譽、自由、信用、隱私、
    貞操，或不法侵害其他人格法益而情節重大者，被害人雖非
    財產上之損害，亦得請求賠償相當之金額，民法第195 條第
    1 項前段亦有明文。次按精神慰撫金之多寡，應斟酌雙方之
    身分、地位、資力與加害程度，及其他各種情形核定相當之
    數額，該金額是否相當，自應依實際加害情形與被害人所受
    之痛苦及雙方之身分、地位、經濟狀況等關係決定之。經查
    ，原告因被告過失傷害行為，精神上受有相當之痛苦，自得
    請求被告賠償精神慰撫金。參酌兩造身分、地位、經濟狀況
    （見本院個資卷兩造所得及財產資料）及本件情節等一切情
    狀，認原告請求精神慰撫金5,000 元為適當。
  ⒌基上，原告得請求損害賠償金額為8,490 元（計算式：1,59
    0 ＋1,900 ＋5,000 ＝8,490 ）。
四、按給付無確定期限者，債務人於債權人得請求給付時，經其
    催告而未為給付，自受催告時起，負遲延責任。其經債權人
    起訴而送達訴狀與催告有同一之效力。又遲延之債務，以支
    付金錢為標的者，債權人得請求依法定利率計算之遲延利息
    。但約定利率較高者，仍從其約定利率，而應付利息之債務
    ，其利率未經約定，亦無法律可據者，週年利率為5 ％，民
    法第229 條第2 項、第233 條第1 項、第203 條分別定有明
    文。經查，上開債務以支付金錢為標的，給付無確定期限，
    亦無約定利率，則被告應自受催告時起，負遲延責任，給付
    週年利率5 ％遲延利息，而本件起訴狀繕本於109 年12月31
    日寄存送達被告，有本院送達證書在卷可稽（見桃交簡附民
    卷第7 頁），於110 年1 月10日生送達之效力，原告請求被
    告給付上開債務自起訴狀繕本送達之翌日即110 年1 月11日
    起至清償日止，按週年利率5 ％計算之法定遲延利息，自有
    理由。
五、綜上所述，原告依侵權行為之規定，請求被告給付8,490 元
    ，及自110 年1 月11日起至清償日止，按週年利率5 ％計算
    之利息，為有理由，應予准許，逾此範圍，為無理由，應予
    駁回。
六、本件原告勝訴部分係依民事訴訟法第436 條之8 規定適用小
    額訴訟程序所為之判決，依同法第436 條之20規定，應就被
    告敗訴之部分，依職權宣告假執行。
七、本件免繳裁判費，亦無其他訴訟費用，故毋庸為訴訟費用之
    諭知。
中    華    民    國   110    年    11    月    17    日
                  桃園簡易庭  法  官  張明宏
以上為正本係照原本作成。
如不服本判決，應於送達後20日內，向本院提出上訴狀並表明上
訴理由，如於本判決宣示後送達前提起上訴者，應於判決送達後
20日內補提上訴理由書（須附繕本）。
如委任律師提起上訴者，應一併繳納上訴審裁判費。
中    華    民    國   110    年    11    月    18    日
                              書記官  石曉芸
附錄：
一、民事訴訟法第436條之24第2項：
    對於小額程序之第一審裁判上訴或抗告，非以其違背法令為
    理由，不得為之。
二、民事訴訟法第436條之25：
    上訴狀內應記載上訴理由，表明下列各款事項：
    ㈠原判決所違背之法令及其具體內容。
    ㈡依訴訟資料可認為原判決有違背法令之具體事實。
三、民事訴訟法第471條第1項：（依同法第436條之32第2項規定
    於小額事件之上訴程序準用之）
    上訴狀內未表明上訴理由者，上訴人應於提起上訴後20日內
    ，提出理由書於原第二審法院；未提出者，毌庸命其補正，
    由原第二審法院以裁定駁回之。